【裁判字號】    99,財管,4
【裁判日期】    990604
【裁判案由】    指定遺產管理人
【裁判全文】
臺灣桃園地方法院民事裁定               99年度財管字第4號
聲  請  人  華南商業銀行股份有限公司
法定代理人  甲○○
代  理  人  乙○○
被 繼承 人  丙○○（亡）
遺產管理人  葉如萃
上列聲請人聲請指定遺產管理人事件，本院裁定如下：
    主  文
選任葉如萃為被繼承人丙○○（男，民國○○年○ 月○○日生，身分
證統一編號：Ｚ000000000 號，生前最後住所：桃園縣蘆竹鄉○
○路○段63號5 樓之2 ）之遺產管理人。
准對被繼承人之大陸地區以外之繼承人為承認繼承之公示催告。
聲請人應於收受
本裁定之日起二十日內，將本裁定登載於公報、新聞紙或其他相
類之傳播工具。
如有被繼承人丙○○之大陸地區以外之繼承人，應自本公示催告
最後登載公報、新聞紙或其他相類之傳播工具之日起壹年零伍日
前向本院陳報承認繼承，如不於公示期限內陳報承認繼承時，被
繼承人之遺產於大陸地區之繼承人依法繼承、清償債權並交付遺
贈物後，如有賸餘者，即歸屬國庫。
聲請程序費用由被繼承人丙○○之遺產負擔。
    理  由
一、按繼承開始時，繼承人有無不明，而無親屬會議，或親屬會
    議未於民法第1177條所定1 個月內選定遺產管理人時，利害
    關係人得聲請法院選任遺產管理人，同法第1178條第2 項前
    段亦有明文規定。
二、本件聲請意旨略以：被繼承人丙○○業於民國96年7 月13日
    死亡，而被繼承人之各順位繼承人均已拋棄繼承，聲請人對
    被繼承人有提存物需領回，具有法律上之利害關係，為此依
    法聲請選任被繼承人丙○○之遺產管理人。
三、經查，聲請人之前開主張，業據提出本院96年度存第5132號
    提存書及執行命令影本等為證，並據本院依職權調閱本院
    96年度繼字第963 、96年度繼字第1001號拋棄繼承卷宗查核
    屬實；又被繼承人死亡迄今已逾民法第1177條所定一個月期
    間，仍無親屬會議選任之遺產管理人向本院陳明或向聲請人
    為處理債務之表示，堪認被繼承人所遺財產現確處於無人繼
    承、無人管理之狀態，則本件即有為被繼承人所遺財產選任
    遺產管理人之必要。
四、按遺產管理人之設，旨在管理保存及清算遺產，以免遺產散
    失，是以遺產管理人具有相當之公益色彩；又選任遺產管理
    人，除慮及管理遺產之公平性外，須考慮其適切性，須優先
    選任與遺債債權人無利害共同關係而得忠誠處理者為宜。因
    被繼承人之全體繼承人均已拋棄繼承，聲請人推薦由地政士
    葉如萃擔任本件遺產管理人，本院審酌其為地政士應具有專
    業知識能力，當可秉持其專業倫理擔當此具公益性質之遺產
    管理人任務，故選任關係人葉如萃為本件被繼承人所遺遺產
    之遺產管理人，應屬適當。是爰依首揭規定選任關係人葉如
    萃為遺產管理人並為公示催告。
五、聲請費用負擔之依據：非訟事件法第157 條。
中    華    民    國    99    年     6    月     4    日
                  家事法庭法  官  陳添喜
以上正本係照原本作成。
如對本裁定抗告須於裁定送達後10日內向本院提出抗告狀（應附
繕本），並應繳納抗告費新台幣1,000 元。
中    華    民    國    99    年    6    月    4   日
                          書記官  楊慧伶

司法院資訊處製作；財團法人民間司法改革基金會備份。
